【裁判字號】    89,秩抗,3
【裁判日期】    900205
【裁判案由】    違反社會秩序維護法
【裁判全文】
臺灣宜蘭地方法院刑事裁定                            八十九年度秩抗字第三號
    抗  告  人  甲○○
右列抗告人因違反社會秩序維護法案件，不服本院羅東簡易庭於中華民國八十九年九
月二十五日所為第一審裁定（八十九年度羅秩字第三六號），提起抗告，本院普通庭
裁定如左：
        主  文
抗告駁回。
        事實及證據理由
一、本院普通庭認定之事實與本院羅東簡易庭第一審裁定之記載相同，茲引用之。
二、本件抗告人甲○○違反社會秩序維護法之事實，有下列事證證明屬實：
  (一)抗告人甲○○於警訊之自白、證人即宜蘭國際童玩節票務管理人員盧黃祖、張繼
    文於警訊之證言。
  (二)為警當場於抗告人身上查獲票面價格為一百八十元之入場券十張、價格二百元之
    入場券五張。
三、抗告人非供自用，購買遊樂券而轉售圖利，違反社會秩序維護法第六十四條第二
    款規定之事實，甚為明確，本院羅東簡易庭依據上開規定裁處抗告人罰鍰新臺幣
    八千元，核無不當。
四、抗告人抗告意旨雖辯稱：其身上攜帶之宜蘭國際童玩節遊園券十五張係自用，並
    非以之轉售圖利。另其因親友因故未能成行，始將票券轉售第三人，惟亦未成交
    ，故其並無何違反社會秩序維護法之行為等語。然查：本件抗告人攜帶票面分別
    為一百八十元及二百元價格之遊園券共計十五張，在宜蘭國際童玩節入口處販售
    予第三人之事實，業據抗告人於警訊中，供稱：「（你為何要站在大門口售門票
    ？計售出幾張？淨賺所得？）因在大門口較易售出。二張。每張售出新臺幣二百
    二十元，比原本二百元多出二十元左右。」、「今日是售給一名不知名女子，但
    因被查獲，所以已將門票拿回，並當場退還四百四十元現金給買票女子。」等語
    綦詳，核與證人即宜蘭國際童玩節票務管理人員盧黃祖、張繼文於警訊時證述之
    情節大致相符。又抗告人另雖辯稱：其所攜帶之十五張遊園券中之十張乃係張瑞
    珍所有，故該十張票券乃係供自用等語，且經證人張瑞珍到庭結證屬實，惟此僅
    得證明該些票券之來源並無法證明抗告人持有該些票券之用法。從而，要難僅以
    查獲之十五張遊園卷中之十張乃證人張瑞珍所交付，即謂抗告人並無預行轉售圖
    利之行為。況縱令抗告人所辯為警查獲之十五張遊園券中之十張確係證人張瑞珍
    所交付，且係供自用一節為真實，仍無礙於抗告人已將非供自用之遊園券，以各
    超出票面價值二十元之價格轉售圖利之事實，且此等業已觸法之行為亦無法因事
    後退還金錢予以彌補。職是之故，抗告人前揭辯詞，均無可採，其指摘原裁定不
    當為無理由，應予駁回。
五、爰依社會秩序維護法第五十八條、第九十二條，刑事訴訟法第四百十二條，裁定
    如主文。
中      華      民      國      九十      年      二      月     五     日
                                臺灣宜蘭地方法院刑事第二庭
                                        審判長法  官  黃  永  勝
                                              法  官  李  毓  華
                                              法  官  陳  嘉  年
右正本證明與原本無異。
不得再抗告。
                                              書記官  詹  玉  惠
中      華      民      國      九十      年      二      月    十二    日


司法院資訊處製作；財團法人民間司法改革基金會備份。
